臺灣士林地方法院刑事裁定　　　　　　110年度撤緩字第115號
聲　請　人　臺灣士林地方檢察署檢察官
受　刑　人　陳廣儒


上列聲請人因受刑人違反毒品危害防制條例案件（本院109年度
審訴字第1060號），聲請撤銷緩刑之宣告（110年度執聲字第674
號、110年度執保字第89號），本院裁定如下：
    主  文
聲請駁回。
    理  由
一、聲請意旨略以：受刑人陳廣儒因犯毒品危害防制條例案件，
    經本院於民國110年4月21日以109年度審訴字第1060號判處
    有期徒刑2年，緩刑4年，緩刑期間付保護管束，並應向公庫
    支付新臺幣（下同）5萬元，及應向執行檢察官指定之政府
    機關、政府機構、行政法人、社區或其他符合公益目的之機
    構或團體提供160小時之義務勞務，及應接受法治教育課程2
    場次，於110年5月21日確定，然其於緩刑期前即同年4月18
    日另犯不能安全駕駛致公共危險罪，經本院於同年5月21日
    以110年度湖交簡字第133號判處有期徒刑2月，於同年6月29
    日確定（下稱後案），足認原宣告之緩刑難收其預期效果，
    而有執行刑罰之必要，其行為已合於刑法第75條之1第1項第
    1款所定撤銷緩刑宣告之原因，爰依刑事訴訟法第476條規定
    ，聲請撤銷其緩刑之宣告等語。
二、按緩刑之宣告應撤銷者，由受刑人所在地或其最後住所地之
    地方法院檢察官聲請該法院裁定之，刑事訴訟法第476條定
    有明文。查受刑人之戶籍設在新北市汐止區，有其個人戶籍
    資料查詢結果1紙在卷可稽，依前開規定，本院自屬有管轄
    權之法院，先予敘明。
三、次按受緩刑之宣告，而有緩刑前因故意犯他罪，在緩刑期內
    受6月以下有期徒刑、拘役或罰金之宣告確定，足認原宣告
    之緩刑難收其預期效果，而有執行刑罰之必要者，得撤銷其
    宣告，刑法第75條之1第1項第1款定有明文。又95年7月1日
    修正實施刑法第75條並增列第75條之1之際，其立法理由乃
    因緩刑制度係為促使惡性輕微之被告或偶發犯、初犯改過自
    新而設，如於緩刑期間、緩刑前故意犯罪，且受不得易科罰
    金之有期徒刑以上刑之宣告確定者，足見行為人並未因此而
    有改過遷善之意，不宜給予緩刑之寬典，而有「應」撤銷緩
    刑宣告之必要；至於受可易科罰金之拘役宣告者，因犯罪情
    節較輕，以此列為「應撤銷」緩刑之事由，似嫌過苛，爰改
    列為第75條之1「得撤銷」緩刑之事由，俾使法官依被告再
    犯情節，而裁量是否撤銷先前緩刑之宣告。此外，刑法第75
    條之1因採用裁量撤銷之方式，賦予法院決定撤銷與否之權
    限，特於第1項規定實質要件為「足認原宣告之緩刑難收其
    預期效果，而有執行刑罰之必要」，供作審認之標準。
四、經查：
(一)受刑人前因前案，經本院於110年4月21日以109年度審訴字
    第1060號判處有期徒刑2年，緩刑4年，緩刑期間付保護管束
    ，並應向公庫支付5萬元，及應向執行檢察官指定之政府機
    關、政府機構、行政法人、社區或其他符合公益目的之機構
    或團體提供160小時之義務勞務，及應接受法治教育課程2場
    次，於110年5月21日確定，於同年4月18日再犯後案，經本
    院於同年5月21日以110年度湖交簡字第133號判處有期徒刑2
    月，於同年6月29日確定，此有各該判決書、臺灣高等法院
    被告前案紀錄表在卷可考，是受刑人有於緩刑期前因故意犯
    他罪，而在緩刑期內受6月以下有期徒刑宣告確定，已符合
    刑法第75條之1第1項第1款所定得撤銷之情形，即堪認定。
    另聲請人係於後案判決確定後6月以內之110年9月17日，向
    本院為撤銷前案緩刑之聲請，有本院收文章可考，核與刑法
    第75條之1第2項規定相符，合先敘明。
( 二) 惟根據受刑人受緩刑宣告之前案判決，係於110 年5 月21
    日確定，而後案判決認定受刑人係於同年4 月18日犯公共危
    險罪，足認被告係先實施後案犯行後始受前案緩刑宣告，並
    非受緩刑宣告後仍不知警惕復為後案犯行，自不能認定其對
    所受緩刑宣告全無珍惜之意，亦無從認定前案宣告之緩刑難
    收矯治之效；又被告受前案判決之際，已因實施後案犯行經
    偵查中，後案判決之際，亦可審酌前案緩刑宣告之狀況，是
    法院在量刑時，均已考量另一案件之情節，而對被告進行綜
    合、充分之評價，是無再行調整被告前案處遇之必要；再者
    ，觀諸各該判決書，被告於前案受緩刑宣告之主要原因，係
    因被告坦承犯行，已有悔意，因認被告應知所警惕，信無再
    犯之虞，另被告於後案係犯公共危險罪，顯與前案犯行無關
    ，復後案僅量處法定最低度刑之刑度，足見受刑人之犯罪情
    節非屬重大，且上述二案犯罪情節非屬同一，兩者所侵害之
    法益及其犯罪型態迥然相異，難謂受刑人前因前案，經法院
    宣告之刑責，目前確有執行之必要；另聲請理由未敘明受刑
    人之行為有何顯與緩刑制度不符之處，亦即依據聲請人所附
    卷證，尚無從認定受刑人前所受緩刑之宣告確難收其預期效
    果，從而，聲請人聲請撤銷緩刑宣告為無理由，應予駁回。
五、依刑事訴訟法第220條，裁定如主文。
中    華    民    國   110    年    9     月    23    日
                  刑事第六庭    法  官  李欣潔
以上正本證明與原本無異。
如不服本裁定，應於送達後5日內，向本院提出抗告狀。
                                書記官  蔡秉芳
中    華    民    國   110    年    9     月    23    日